臺灣新竹地方法院刑事判決
110年度訴字第791號
公  訴  人  臺灣新竹地方檢察署檢察官
被      告  彭翊家



上列被告因傷害案件，經檢察官提起公訴（110年度調偵字第372
號），被告於本院準備程序中，就被訴事實為有罪之陳述，經法
官告知簡式審判程序意旨，並聽取公訴人及被告之意見後，本院
合議庭裁定由受命法官獨任依簡式審判程序審理，並判決如下：
    主      文
彭翊家犯傷害罪，處有期徒刑肆月，如易科罰金，以新臺幣壹仟
元折算壹日。
    事實及理由
一、本件犯罪事實及證據，除證據部分應補充「國軍新竹地區醫
    院附設民眾診療服務處110年3月29日醫桃新民字第11000006
    09號函暨所附黃國維於110年2月27日就診之病歷記錄1份（
    見偵字卷第39頁至第44頁）」、「被告彭翊家於本院審理時
    之自白（見本院卷第83頁）」外，餘均引用檢察官起訴書之
    記載（如附件）。
二、論罪科刑：
　㈠核被告彭翊家所為，係犯刑法第277條第1項之傷害罪。
　㈡公訴意旨固於起訴書主張被告構成累犯之事實，然並未主張
    應加重其刑，且均未具體指出證明之方法，參照最高法院11
    0年度台上字第5660號判決意旨，本院不能遽行認定被告為
    累犯並加重其刑。　　
　㈢爰以行為人之責任為基礎，審酌被告前有恐嚇取財未遂、傷
    害及違反毒品危害防制條例等案件經法院論罪科刑及執行完
    畢之紀錄，有臺灣高等法院被告前案紀錄表1份在卷可考，
    竟又率爾侵害他人身體法益，行為殊值非難；惟念被告坦認
    犯行之犯後態度，並考量告訴人所受傷勢之嚴重程度；兼衡
    被告犯罪之動機、目的、手段，暨其自述國中畢業之教育程
    度及勉持之經濟狀況（見本院卷第83頁）等一切情狀，量處
    如主文所示之刑，並諭知易科罰金之折算標準。
據上論斷，應依刑事訴訟法第273條之1第1項、第299條第1項前
段、第310條之2、第454條第2項，判決如主文。
本案經檢察官洪期榮提起公訴，檢察官黃翊雯到庭執行職務。
中　　華　　民　　國　　111 　年　　6 　　月　　2 　　日
                  刑事第四庭    法  官  郭哲宏
以上正本證明與原本無異。
如不服本判決應於收受本判決後20日內向本院提出上訴書狀，上
訴書狀應敘述具體理由。上訴書狀未敘述上訴理由者，應於上訴
期間屆滿後20日內補提理由書狀於本院(均須按他造當事人之人
數附繕本 )「切勿逕送上級法院」。 
中　　華　　民　　國　　111 　年　　6 　　月　　2 　　日
                                書記官  戴筑芸
附錄本案論罪法條：
中華民國刑法第277條第1項
傷害人之身體或健康者，處5年以下有期徒刑、拘役或50萬元以
下罰金。　
附件：
臺灣新竹地方檢察署檢察官起訴書
                                    110年度調偵字第372號
    被      告  彭翊家  男  39歲（民國00年0月00日生）   
                        住新竹縣○○鄉○○村○○街00號  
                        國民身分證統一編號：Z000000000號
上列被告因傷害案件，業經偵查終結，認應提起公訴，茲將犯罪
事實及證據並所犯法條分敘如下：
        犯罪事實
一、彭翊家前因傷害等案件，經臺灣新竹地方法院以106年度聲
    字第1223號裁定定應執行有期徒刑3年2月確定，嗣經假釋出
    監，於民國108年11月2日保護管束期滿未經撤銷，其未執行
    之刑，以已執行論。詎仍不知悔改，彭翊家與黃國維（所涉
    傷害罪嫌，另為不起訴處分）係同事關係，均於110年2月27
    日，在新竹市○區○○路0號之國軍新竹地區醫院，擔任清潔工
    作，劉明國為領班，彭翊家於同日上午11時30分許，在上開
    醫院之地下1樓廁所，向黃國維索要上下班紀錄卡遭拒，彭
    翊家竟基於傷害之犯意，毆打黃國維，致黃國維受有頭部外
    傷併腦震盪及臉部多處擦挫傷、右眼部瘀傷、雙側前臂挫傷
    等傷害。
二、案經黃國維訴由新竹市警察局第一分局報告偵辦。
        證據並所犯法條
一、證據清單及待證事實：
編號 證據名稱 待證事實 1 被告彭翊家於警詢時及偵查中之供述。 被告坦承有於上開時、地，毆打告訴人黃國維之事實，惟矢口否認上揭犯行，辯稱：他把打卡用的卡片及文件帶到地下室的廁所 ，領班劉明國叫我去拿卡片，他推門要出來，我被門撞到，造成我胸部挫傷，他一拳揮過來，作勢要打我，我撥開才動手擋住，並還手打他等語。 2 告訴人於警詢時偵查中之指述。 全部犯罪事實。 3 證人劉明國於偵查中之證述。 告訴人與被告於上開時間，均在上開醫院，告訴人受有傷害等事實。 4 國軍新竹地區醫院附設民眾診療服務處診斷證明書1份。 告訴人受有上開傷害之事實。 
二、核被告所為，係犯刑法第277條第1項之傷害罪嫌。被告前有
    如犯罪事實欄所載之論罪科刑及執行情形，有本署刑案資料
    查註紀錄表附卷可稽，其於有期徒刑執行完畢5年內，故意
    再犯本件有期徒刑以上之罪，為累犯，請參照司法院大法官
    會議釋字第775號解釋意旨，審酌是否依刑法第47條第1項規
    定加重其刑。
三、依刑事訴訟法第251條第1項提起公訴。
    此  致
臺灣新竹地方法院
中    華    民    國   110    年    10    月    20    日
                              檢  察  官   洪期榮
本件證明與原本無異
中　　華　　民　　國　 110　　年　　11　　月　　2 　　日
　　　　　　　　　　　　　　　書　記　官   嚴瑜道